src/fst/morphology/stems/nouns.lexc
LEXICON nouns
Вылӥ% люкись% суд+N:Вылӥ% люкись% суд N_  "" ;
Кузё-Инмар+N:Кузё-Инмар N_  "" ;
Кун% куншет+N:Кун% куншет N_  "" ;
Министръёслэн% Кенешсылэн% Тӧроез+N:Министръёслэн% Кенешсылэн% Тӧроез N_  "" ;
аба+N:аба N_  "" ;
абак+N:абак N_  "" ;
аббревиатура+N:аббревиатура N_  "" ;
абдрамон% маке+N:абдрамон% маке N_  "" ;
абдратон+N:абдратон N_  "" ;
абзац+N:абзац N_  "kappale" ;
абиссаль+N:абиссаль N_  "" ;
абляция+N:абляция N_RUS_JA  "" ;
абонемент+N:абонемент N_  "sarjalippu; tilaus" ;
абориген+N:абориген N_  "" ;
абразия+N:абразия N_RUS_JA  "" ;
абрикос+N:абрикос N_  "aprikoosi" ;
абсолютной% величина+N:абсолютной% величина N_  "" ;
абсолютной% монархия+N:абсолютной% монархия N_RUS_JA  "" ;
абхаз+N:абхаз N_  "" ;
абыз+N:абыз N_  "" ;
авангард+N:авангард N_  "etujoukko" ;
авансировать% карон+N:авансировать% карон N_  "" ;
авантюрист+N:авантюрист N_  "seikkailija, onnenonkija" ;
авар+N:авар N_  "avaari // avarialainen, avaarien;" ;
авария+N:авария N_RUS_JA  "" ;
аварка+N:аварка N_  "" ;
авиабаза+N:авиабаза N_  "" ;
авиакомпания+N:авиакомпания N_  "lentoyhtiö" ;
авианосец+N:авианосец N_  "" ;
авиаци+N:авиаци N_  "ilmailu" ;
авиация+N:авиация N_RUS_JA  "" ;
австралиец+N:австралиец N_  "" ;
австрийка+N:австрийка N_  "itävaltalainen" ;
автобиография+N:автобиография N_  "omaelämäkerta" ;
автобиография+N:автобиография N_RUS_JA  "" ;
автогенной% резка+N:автогенной% резка N_  "" ;
автозавод+N:автозавод N_  "autotehdas" ;
автоинспекция+N:автоинспекция N_RUS_JA  "" ;
автокран+N:автокран N_  "" ;
автоматизаци+N:автоматизаци N_  "automaatio, automatisointi" ;
автомашина+N:автомашина N_  "" ;
автомобиль+N:автомобиль N_  "" ;
автономия+N:автономия N_RUS_JA  "" ;
автопоилка+N:автопоилка N_  "" ;
авторефрижератор+N:авторефрижератор N_  "" ;
автострада+N:автострада N_  "moottoritie" ;
агай+N:агай N_  "isoveli, (vanhempi) veli" ;
агайзы+N:агайзы N_  "" ;
аггломерировать% карон+N:аггломерировать% карон N_  "" ;
агентство+N:агентство N_  "" ;
агитаци+N:агитаци N_  "agitaatio" ;
агитация+N:агитация N_RUS_JA  "" ;
агитколлектив+N:агитколлектив N_  "" ;
агрегат+N:агрегат N_  "" ;
агрессия+N:агрессия N_RUS_JA  "" ;
агроклиматологи+N:агроклиматологи N_  "" ;
агроклиматология+N:агроклиматология N_RUS_JA  "" ;
агрономия+N:агрономия N_RUS_JA  "" ;
агротехника+N:агротехника N_  "" ;
агрохимия+N:агрохимия N_RUS_JA  "" ;
агыкай+N:агыкай N_  "" ;
адаш+N:адаш N_  "" ;
адвекция+N:адвекция N_RUS_JA  "" ;
адгези+N:адгези N_  "" ;
адгезия+N:адгезия N_RUS_JA  "" ;
адиабатической% мынэт+N:адиабатической% мынэт N_  "" ;
администрация+N:администрация N_  "hallinto(elimet)" ;
администрация+N:администрация N_RUS_JA  "" ;
адрес+N:адрес N_  "osoite" ;
адресан+N:адресан N_  "osoittaminen" ;
адрестон+N:адрестон N_  "" ;
адями+N:адями N_  "ihminen, henkilö;" ;
адӟись+N:адӟись N_  "" ;
адӟытон+N:адӟытон N_  "" ;
азвесян+N:азвесян N_  "hopeointi" ;
азинтон+N:азинтон N_  "eteenpäin työntäminen (t. siirtäminen)" ;
азот+N:азот N_  "typpi" ;
азьветлӥсь+N:азьветлӥсь N_  "etumainen, edessä kulkeva, etu= // edelläkulkija, johtaja" ;
азьвылтӥськон+N:азьвылтӥськон N_  "" ;
азьланьскон+N:азьланьскон N_  "eteneminen" ;
азьпалтон+N:азьпалтон N_  "ohittaminen, ohitus, sivuuttaminen, sivuutus;" ;
азьтэмскон+N:азьтэмскон N_  "laiskaksi heittäytyminen, laiskistuminen" ;
аист+N:аист N_  "(katto)haikara" ;
айшон+N:айшон N_  "ajšon" ;
ака+N:ака N_  "isosisko, (vanhempi) sisar" ;
акаци+N:акаци N_  "akasia" ;
акаяшка+N:акаяшка N_  "" ;
аквариум+N:аквариум N_  "akvaario" ;
акробат+N:акробат N_  "akrobaatti, taitovoimistelija" ;
акула+N:акула N_  "hai" ;
акыльтон+N:акыльтон N_  "ikävystyminen, kyllästyminen; ikävystyttäminen, kyllästyttäminen" ;
алвыл+N:алвыл N_  "" ;
алекъяськон+N:алекъяськон N_  "hermoilu, ärtyminen, ärsyyntyminen" ;
алтарь+N:алтарь N_  "alttari" ;
алюмень+N:алюмень N_  "" ;
амбулатория+N:амбулатория N_  "poliklinikka" ;
ана+N:ана N_  "peltosarka" ;
аналмон+N:аналмон N_  "kesken (t. keskeneräiseksi) jääminen;" ;
анатоми+N:анатоми N_  "anatomia" ;
анекдот+N:анекдот N_  "kasku, vitsi, anekdootti" ;
антоним+N:антоним N_  "antonyymi, vastakohta(sana)" ;
апай-сузэр+N:апай-сузэр N_  "sisarukset" ;
аппетит+N:аппетит N_  "ruokahalu" ;
аран+N:аран N_  "tuleen (t. palamaan) syttyminen" ;
арганчи+N:арганчи N_  "harmonikansoittaja" ;
арифметика+N:арифметика N_  "laskuoppi, laskento, aritmetiikka" ;
арня+N:арня N_  "viikko;" ;
артиллерист+N:артиллерист N_  "tykkimies" ;
архитектор+N:архитектор N_  "arkkitehti" ;
асвалан+N:асвалан N_  "itsetunto;" ;
аспирантура+N:аспирантура N_  "jatko-opiskelu, aspirantuuri" ;
астроном+N:астроном N_  "tähtitieteilijä" ;
асэстон+N:асэстон N_  "(itselleen) omiminen, omakseen otto (t. ottaminen);" ;
ателье+N:ателье N_  "ateljee" ;
аттестат+N:аттестат N_  "päästötodistus; todistus, kirja" ;
аукцион+N:аукцион N_  "huutokauppa" ;
ашык+N:ашык N_  "nilkkanivel" ;
кирос% анай+N:кирос% анай N_  "kummitäti" ;
